【裁判字號】    92,交易,276
【裁判日期】    921211
【裁判案由】    過失致死
【裁判全文】
臺灣高雄地方法院刑事判決                        九十二年度交易字第二七六號
    公  訴  人  臺灣高雄地方法院檢察署檢察官
    被      告  乙○○
右列被告因過失致死等案件，經檢察官起訴（九十二年度偵字第一四九四八號），被
告就被訴事實為有罪之陳述，經本院告知簡式審判程序意旨，並聽取公訴人及被告意
見後，本院合議庭裁定依簡式審判程序審理，並判決如左：
    主  文
乙○○因過失致人於死，處有期徒刑壹年，緩刑參年，緩刑期內付保護管束。
    事  實
一、乙○○於民國九十二年六月二十五日十八時四十五分許，酒後駕駛車號九Ｓ─五
    八六五號自小客車（公共危險罪部分業經本院以九十二年度交簡字第一六Ｏ九號
    判處拘役四十日確定），沿高雄縣湖內鄉○○路○段由南向北行駛，途經中山路
    一段與大仁路口北上二百公尺處，本注意汽車行駛時，駕駛人應注意車前狀況及
    兩車併行之間隔，並隨時採取必要之安全措施，以免發生碰撞之危險，而依當時
    天氣晴朗，日間有自然光線，柏油路面平直乾燥無缺陷，並無其他障礙物，且依
    其智識、能力亦無不能注意之情事，竟疏未注意及此，並因酒醉突然偏右行駛，
    不慎撞及駕駛腳踏車行駛於右側之林大樹，致林大樹人車倒地受有傷害，經送醫
    急救後仍因頭部外傷、顱內出血，而延至同年七月三日上午三時二十五分許不治
    死亡。乙○○於肇事後，仍留在肇事現場，並於警方至肇事現場處理本件車禍事
    故時，即向警方坦承其為肇事者而自首本件犯行。
二、案經高雄縣政府警察局湖內分局移送台灣高雄地方法院檢察署檢察官偵查起訴，
    經訊問被告為有罪陳述後，本院裁定依簡式審判程序審理。
    理  由
一、訊據被告乙○○坦承上開犯罪事實不諱，且(1)被害人林大樹確因於右述時、地經
    被告撞擊受有傷害，經送醫急救後仍因頭部外傷、顱內出血，而延至同年七月三
    日上午三時二十五分許不治死亡之事實，有卷附之高雄縣政府警察局湖內分局道
    路交通事故調查表(一)、(二)、處理交通事故紀錄表、交通事故現場勘驗圖各一份，
    現場照片九張、長庚紀念醫院診斷證明書一紙、台灣高雄地方法院檢察署相驗屍
    體證明書一份可按；(2)被告於右述時間駕駛前述車輛行經上開路段時，係於飲用
    酒類後為之，且被告肇事後經警實施呼氣酒精測試，測試結果高達酒精濃度每公
    升零點七三毫克（ＭＧ／Ｌ）等情，亦有卷附之酒精測定值表、測試觀察紀錄表
    各一份可佐；(3)按「汽車行駛時，駕駛人應注意車前狀況及兩車併行之間隔，並
    隨時採取必要之安全措施。」，道路交通安全規則第九十四條第三項定有明文。
    是綜上所述，被告行經上述肇事路段，而依肇事當時天氣晴朗，日間有自然光線
    ，柏油路面平直乾燥無缺陷，並無其他障礙物，視距、視野、視角良好，此有前
    述卷附之道路交通事故調查報告表及肇事現場照片可按，在客觀上並無不能注意
    之情形，再依被告之智識、能力亦無不能注意之情事，被告竟疏未注意及此，並
    因酒醉突然偏右行駛，不慎撞及駕駛腳踏車行駛於同向右側之被害人，以致肇事
    ，致被害人死亡，其有應注意能注意而不注意之過失責任，應屬明確，故被告過
    失行為與被害人之死亡間，具有相當因果關係，本件事證明確，被告之過失犯行
    堪予認定。
二、核被告所為，係犯刑法第二百七十六條第一項之過失致死罪。又被告係於飲酒後
    駕車並致被害人死亡，依法應負刑事責任，應依道路交通管理處罰條例第八十六
    條第一項之規定，加重其刑。再被告確於肇事後留在肇事現場等待警方，並向警
    方坦承其係肇事者等情，業經證人即車禍當時第一位到現場處理之員警邱松雄到
    庭證述明確，是被告對於未經發覺之犯罪自首，依法應減輕其刑，並先加後減之
    。爰審酌被告於酒後竟仍駕車上路致被害人死亡，其所為實屬非是；惟被告犯罪
    後於本院審理中坦承犯行，且於本院審理中，賠償被害人家屬新台幣一百四十萬
    元（即強制汽車責任險部分），亦經被害人家屬甲○○到庭證述屬實，犯後態度
    尚稱良好等一切情狀，酌情量處如主文所示之刑。又查被告未曾受有期徒刑之宣
    告，此有臺灣高雄地方法院檢察署刑案資料查註紀錄表乙份在卷可攷，渠經此次
    科刑後，當知所警惕，信無再犯之虞，本院認所宣告之刑，以暫不執行為適當，
    併予宣告緩刑三年，以啟自新。末參酌被告酒醉駕車肇事等犯罪情節，認應於緩
    刑期內有加以追蹤觀護之必要，併予諭知緩刑期內付保護管束。
據上論斷，應依刑事訴訟法第二百九十九條第一項前段、第二百七十三條之一第一項
、第二百八十四條之一，道路交通管理處罰條例第八十六條第一項，刑法第二百七十
六條第一項、第六十二條、第七十四條第一款、第九十三條第一項，罰金罰鍰提高標
準條例第一條前段，判決如主文所示之刑。
本案經檢察官丙○○到庭執行職務。
中      華      民      國      九十二      年    十二    月    十一    日
                                  臺灣高雄地方法院交通法庭
                                      法  官  吳  志  豪
右正本證明與原本無異。
如不服本判決，應於判決送達後十日內，向本院提出上訴狀。
                                      書記官  邱  秋  珍
中      華      民      國      九十二      年    十二    月    十一    日
附錄本案論罪科刑法條全文：
道路交通管理處罰條例第八十六條第一項
  汽車駕駛人，無駕駛執照駕車、酒醉駕車、吸食毒品或迷幻藥駕車、行駛人行道或
  行經行人穿越道不依規定讓行人優先通行，因而致人受傷或死亡，依法應負刑事責
  任者，加重其刑至二分之一。
刑法第二百七十六條第一項
  因過失致人於死者，處二年以下有期徒刑、拘役或二千元以下罰金。


司法院資訊處製作；財團法人民間司法改革基金會備份。
